# 劳务工是否要计提工会经费？

提问人：yafang990742070 时间：2017-09-24 22:02:31
各位老师， 1 、我公司和劳务公司签约，每月由劳务公司开劳务发票过来，我做：借：应付职工薪酬-工资-劳务工 贷 银行，这个部分有发票的劳务工需要计提工会经费吗？我感觉不需要。 2 、我公司还有外请的老师，他们不固定到我公司指导工作，我视同劳务报酬，那这部分人的劳务费，我也不需要计提劳务费吧？

回答人：chenyiwei
一般理解，劳务费和劳务派遣人员薪酬都不作为计提工会经费、职工教育经费的基数。 但是，根据《关于企业所得税应纳税所得额若干税务处理问题的公告》（国家税务总局公告 2012 年第 15 号）的规定，“企业因雇用季节工、临时工、实习生、返聘离退休人员以及接受外部劳务派遣用工所实际发生的费用，应区分为工资薪金支出和职工福利费支出，并按《企业所得税法》规定在企业所得税前扣除。其中属于工资薪金支出的，准予计入企业工资薪金总额的基数，作为计算其他各项相关费用扣除的依据。”

提问人：yafang990742070 时间：2017-09-25 19:46:22
准予？那也就是可以不计入啦？我所有劳务费都是白条，但是都交税，我汇算清缴都调增。这个应该没有税务风险了吧？

回答人：chenyiwei
多交税，合规性风险可以降低，但对企业是无谓的损失，应当尽量予以避免。

提问人：polariswong 时间：2017-09-26 06:55:31
陈版，工会经费、职工教育经费提取基数是否有明确的文件？ 我一直以为是依据会计准则确认的工资总额，包括劳务派遣人员薪酬费用、股份支付形成的薪酬费用。

回答人：chenyiwei
对“工资总额”的定义应按照国家统计局 1990 年 1 号令《关于工资总额组成的规定》及其后续补充规定。会计上一般理解为“应付职工薪酬——工资和奖金”的借方发生额。